【裁判字號】    88,自,1122
【裁判日期】    890225
【裁判案由】    恐嚇等
【裁判全文】
臺灣臺北地方法院刑事判決                        八十八年度自字第一一二二號
    自  訴  人  乙○○
    自訴代理人  許智誠律師
    被      告  丙○○
右列被告因恐嚇等案件，經自訴人提起自訴，本院判決如左：
    主  文
丙○○以加害生命、身體之事，恐嚇他人致生危害於安全，處拘役肆拾日，如易科罰
金以參佰元折算壹日，緩刑貳年。
    事  實
一、丙○○曾於七十九年至八十七年十二月間受僱於乙○○所開設之大輿出版社，離
    職後因涉嫌侵害乙○○之著作人格權，經乙○○另案提起自訴，現正由台灣高等
    法院審理中〈八十八年度上訴字第二五四二號〉，致心生不滿，竟先於八十八年
    九月一日在台北市○○路八十二號海產店與大輿出版社員工聚餐時，向同事丁○○表示要楊某轉達給乙○○說：「若不和解，以後大家難看，要小心點。」復接
    續於同年九月十七日以電話恐嚇乙○○並揚言：「．．．．相煎何太急？逼人難
    過．．．．背後捅你一刀，你他媽的老雞歪，你這樣子搞飛機，你娘的雞歪，你
    會死的很難看，不要講那麼多」等語，以加害生命、身體之事，恐嚇乙○○，使
    其心生畏懼，致生危害於安全。
二、案經乙○○提起自訴。
    理  由
一、訊據被告丙○○固不否認於八十八年九月一日在台北市○○路八十二號海產店與
    大輿出版社員工聚餐時，中途丁○○恰巧經該處而加入聚會，及於八十八年九月
    十七日曾經打電話給自訴人乙○○等情，辯稱：九月一日並未要求丁○○轉告乙○○：「若不和解，以後大家難看，要小心點。」．．．．；又因為有生意敵對
    關係，他在外面一直打壓我，造成日積月累，那天喝醉了，我真的不曉得是否說
    過此話，我有登門道歉等云云，惟右揭事實，業據自訴人於本院審理時指證甚詳
    ，且查：
    （一）、就八十八年九月一日恐嚇行為部分：並經證人丁○○到庭證稱略以：被
            告要伊轉達給自訴人說：「若不和解，以後大家難看，要小心點。」伊
            於回去後第二天並未轉告自訴人，直到被告打電話來公司威脅時才講出
            來等語。雖被告質疑證人丁○○係自訴人之小舅子而認其證詞有偏頗之
            虞，惟自訴人陳稱：與楊某之姊於二十幾年前就離婚了，丁○○亦否認
            與自訴人有親戚關係，被告執此否認，尚非可採，且參諸被告自承因自
            訴人另案提出訴訟，並有如後述之電話恐嚇行為，益臻認定楊某陳稱被
            告要其轉告自訴人前述恐嚇言語一節，可堪採信。
    （二）、就八十八年九月十七日恐嚇行為部分：被告以電話恐嚇乙○○並揚言：
            「．．．相煎何太急？逼人難過．．．背後捅你一刀，你他媽的老雞歪
            ，你這樣子搞飛機，你娘的雞歪，你會死的很難看，不要講那麼多」等
            語，以加害生命、身體之事，恐嚇自訴人，足以使其心生畏懼，致生危
            害於自訴人生命、身體之安全。業據自訴人出提電話通話錄音帶及譯文
            在卷可稽，上開錄音帶並經本院當庭播放勘驗，業經被告自承係其與自
            訴人之對話無訛，再聞諸電話錄音內容，被告口齒清晰、精神狀態應屬
            正常，被告辯稱係喝醉了，不曉得是否說過此話等云云，顯係事後卸責
            之詞，殊無可採。
    （三）、綜上：被告以加害生命、身體為內容恐嚇自訴人，被告與自訴人斯時又
            處於纏訟敵對狀態，被告口出此言，顯非戲言，在客觀上並足以使人心
            生畏懼，對自訴人已生損害於安全，自訴人亦稱其對上開恐嚇言詞表示
            害怕，是本件事證明確，被告犯行堪已認定。
二、按連續犯之成立，除主觀上須基於一個概括之犯意外，客觀上須先後數行為，逐
    次實施而具連續性，侵害數個同性質之法益，其每一前行為與次行為，依一般社
    會健全觀念，在時間差距上，可以分開，在刑法評價上，各具獨立性，每次行為
    皆可獨立成罪，構成同一之罪名，始足當之；如數行為於同時同地或密切接近之
    時地實施，侵害同一之法益，各行為之獨立性極為薄弱，依一般社會健全觀念，
    在時間差距上，難以強行分開，在刑法評價上，以視為數個舉動之接續施行，合
    為包括之一行為予以評價，較為合理，則屬接續犯，而為包括之一罪。〈最高法
    院八十六年度台上字第三二九五號判例可資參照〉又行為人就同一犯罪構成事實
    ，以單一行為之數個舉動接續進行，以實現一個犯罪構成要件並侵害同一法益者
    ，乃為接續犯。本件被告第一次恐嚇犯行雖係要證人丁○○轉告要自訴人小心點
    ，然於事後丁○○得知被告威脅自訴人時，始透露上情，被告恐嚇犯行已達自訴
    人所能瞭解之狀態，足以使自訴人心生畏懼，犯罪已完成，第二次恐嚇犯行，被
    告亦於本院審理時當庭承認，而被告係以為達和解之單一恐嚇目的，接續二次，
    向同一自訴人施行，應屬接續犯，而僅成立一罪，最高法院七十三年度台上字一
    九五七號、八十年度台上字二五九七號、八十年度台上字六一三六號判決亦採相
    同見解。
三、核被告所為係犯刑法第三百零五條恐嚇危害安全罪，爰審酌被告犯罪動機、目的
    、手段、犯罪時所受之刺激，及被告犯罪後已登門道歉之態度等一切情狀，量處
    如主文所示之刑，並諭知易科罰金之折算標準。末查，被告前未曾受有期徒刑以
    上刑之宣告，有台灣高等法院檢察署刑案記錄檢覆表在卷可稽，被告因涉訟事而
    一時衝動，短於思慮，致觸犯本件犯行，經此偵審科刑之教訓，當知所儆惕，信
    無再犯之虞，本院認為對其前開宣告之刑，以暫不執行為適當，爰宣告緩刑二年
    ，以啟自新。
四、又自訴意旨另以：被告於同年九月十三、十五日二度打電話至自訴人辦公室，謂
   將加害自訴人等云云，惟經查：被告堅詞否認此部分犯行，證人甲○○即自訴人
   公司員工到庭證稱：他打來找我們周先生，周先生很忙，有時不一定在，他就罵
   的很難聽，大都罵三字經，沒有罵到威脅加害生命或財產、身體、名譽、健康的
   事，自訴人所指訴之此部分犯罪事實，尚乏積極證據以證其實，惟自訴人所指此
   部分犯行，與前開犯罪事實有實質上一罪之關係，爰不另為無罪之諭知，附此敘
   明。
據上論斷，應依刑事訴訟法第三百四十三條、第二百九十九條第一項前段、三百零五
條、第四十一條、第七十四條第一款、罰金罰鍰提高標準條例第一條前段、第二條，
判決如主文。
中     華      民      國    八十九    年      二     月    二十五      日
                                        臺灣臺北地方法院刑事第三庭
                                            法  官  范  清  銘
右正本證明與原本無異。
如不服本判決，應於判決送達後十日內，向本院提出上訴狀。
                                            書記官  許  婉  如
中     華      民      國    八十九    年      二     月    二十五      日
引用法條
刑法第三百零五條
以加害生命、身體、自由、名譽、財產之事恐嚇他人，致生危害於安全者，處二年以
下有期徒刑、拘役或三百元以下罰金。


司法院資訊處製作；財團法人民間司法改革基金會備份。
